臺灣臺北地方法院刑事判決　　　　　　　99年度訴字第1961號
公　訴　人　臺灣臺北地方法院檢察署檢察官
被　　　告　高鴻川
上列被告因毒品危害防制條例案件，經檢察官提起公訴（99年度
毒偵字第3869號），因被告於本院準備程序中為有罪之陳述，經
本院合議庭裁定由受命法官獨任以簡式審判程序審理，本院判決
如下：
    主  文
高鴻川施用第一級毒品，處有期徒刑柒月。又施用第二級毒品，
處有期徒刑月。應執行有期徒刑捌月。
    事  實
一、高鴻川明知海洛因及甲基安非他命業經公告列為毒品危害防
    制條例之第1級及第2 級毒品，竟基於施用第1級毒品海洛因
    及第2 級毒品甲基安非他命之犯意，於民國99年10月27日下
    午3 時許為警採尿前回溯26小時內之某時分，在不詳地點，
    施用第1 級毒品海洛因1次；又於99年10月25日晚間8時許，
    在新北市○○區○○街83巷3弄3號8樓，施用第2級毒品甲基
    安非他命1次。嗣於99年10月27日上午9時許，為警方在新北
    市○○區○○街83巷3 弄3號8樓內查獲，並採集其尿液送驗
    ，始查悉上情。
二、案經臺北市政府警察局文山第一分局報請臺灣臺北地方法院
    檢察署檢察官偵查起訴。
    理  由
一、上開事實業據被告高鴻川於本院審理時坦承不諱；而被告採
    尿送驗之結果，其尿液確呈海洛因於體內代謝還原之嗎啡、
    甲基安非他命陽性反應，此亦有臺北市政府警察局偵辦毒品
    案件尿液檢委驗單及台灣尖端先進生技醫藥股份有限公司濫
    用藥物尿液檢驗報告書在卷足憑，均核與被告自白相符。本
    件事證明確，被告上開犯行已堪認定，應依法論科。
二、核被告所為，係犯毒品危害防制條例第10條第1項及第2項之
    施用第1級及第2級毒品罪。又被告所犯上開2 罪間，犯意各
    別，行為互異，應依數罪併罰分論並處罪刑再定其應執行之
    刑。爰審酌被告之素行不佳，有施用第1、2級毒品之犯行，
    犯罪後坦承犯行，及施用毒品係自殘行為，損害自己之健康
    等一切情狀，其所犯2 罪分別量處有期徒刑7月、3月，並定
    其應執行之刑為有期徒刑8 月。至於檢察官主張被告另有於
    有期徒刑假釋期滿執行完畢5 年內，再犯本案有期徒刑以上
    之刑之罪之累犯情形，因被告前案假釋已因另犯他罪撤銷，
    則其有期徒刑之執行尚未完畢，被告所犯本案之罪，即不得
    依刑法第47條第1項累犯規定加重其刑，附此敘明。
據上論斷，應依刑事訴訟法第273條之1第1 項、第299條第1項前
段，毒品危害防制條例第10條第1項、第2項，刑法第11條前段、
第51條第5款，判決如主文。
本案經檢察官劉俊良到庭執行職務。
中    華    民    國   100    年    2     月    14    日
                  刑事第二十庭  法  官  呂政燁
以上正本證明與原本無異。
如不服本判決應於收受送達後10日內向本院提出上訴書狀，並應
敘述具體理由；其未敘述上訴理由者，應於上訴期間屆滿後20日
內向本院補提理由書（均須按他造當事人之人數附繕）「切勿逕
送上級法院」。
                                書記官  呂欣穎
中    華    民    國   100    年    2     月    14    日
附錄本案論罪科刑法條全文：
毒品危害防制條例第10條
施用第一級毒品者，處 6 月以上 5 年以下有期徒刑。
施用第二級毒品者，處 3 年以下有期徒刑。